【裁判字號】    99,簡上,835
【裁判日期】    990831
【裁判案由】    傷害
【裁判全文】
臺灣板橋地方法院刑事判決             99年度簡上字第835號
公  訴  人  臺灣板橋地方法院檢察署檢察官
上  訴  人
即  被  告  甲○○
上列被告即上訴人因傷害案件，不服中華民國99年5 月31日本院
99年度簡字第4835號第一審簡易判決（聲請簡易處刑案號：臺灣
板橋地方法院檢察署99年度偵字第4334號），提起上訴，本院管
轄之第二審合議庭判決如下：
    主  文
上訴駁回。
甲○○緩刑年，其並應給付乙○○新臺幣肆萬陸仟元，給付方
式為：於民國九十九年九月二十日支付新臺幣壹萬陸仟元、於民
國九十九年十月二十日支付新台幣壹萬伍仟元、於民國九十九年
十一月二十日支付新台幣壹萬伍仟元，如違反此負擔情節重大，
得撤銷緩刑。
    理  由
一、本案經本院審理結果，認第一審以被告甲○○罪證明確，適
    用刑事訴訟法第449 條第2 項、第450 條第1 項、第454 條
    ，刑法第28條、第277 條第1 項、第41條第1 項前段，刑法
    施行法第1 條之1 第1 項、第2 項前段，並審酌被告被告與
    共犯黃志強因細故而生爭執進而傷害告訴人乙○○之犯罪動
    機、手段、造成之傷害及其品行、智識程度、犯罪後坦承犯
    行，態度尚佳等一切情狀，量處拘役35日暨諭知如易科罰金
    之折算標準，其認事用法均無違誤，量刑亦屬妥適，均引用
    如附件第一審判決書記載之事實、證據及理由。
二、本案當事人對原審判決所引用之證據，均不爭執其證據能力
    。上訴人即被告之上訴意旨則對於被訴事實為有罪之陳述，
    僅以：其已與告訴人達成和解，雖尚未支付賠償金完畢，但
    仍有賠償之誠意，請求給予諭知緩刑之宣告等語為其上訴理
    由。
三、經查，被告於本院審理時坦承共同傷害之犯行，本件原審予
    以論罪科刑，其認事用法既無違誤，量刑亦屬妥適，自應予
    維持，被告之上訴即無理由，應駁回上訴。然查，被告前未
    曾受有期徒刑以上刑之宣告，有臺灣高等法院被告全國前案
    紀錄表1 份附卷可稽，其因一時失慮，偶罹刑典，犯後於本
    院審理時已坦承犯行，並與告訴人達成賠償協議，復當庭再
    供述其願意按協議內容繼續支付賠償金，告訴人亦當庭表示
    如被告如期支付賠償金，即願意原諒被告等語，此有本院99
    年8 月27日審理筆錄可稽，是經本院審酌上情，認被告經此
    偵審程序及刑之宣告等教訓後，當知所警惕，信無再犯之虞
    ，本院因認其所宣告之刑，以暫不執行為適當，遂按雙方所
    提出之分期償還方式，依刑法第74條第1 項第1 款規定宣告
    被告緩刑3 年，以啟自新，並依刑法第74條第2 項第3 款之
    規定，命被告應給付告訴人新臺幣（下同）46,000元，給付
    方式為於99年9 月20日支付16,000元，及於同年10月20日、
    11月20日各支付15,000元。又此乃緩刑之負擔條件，被告屆
    期如未依規定清償，違反此負擔情節重大，依刑法第75條之
    1 第1 項第4 款規定，得撤銷其緩刑宣告，末此指明之。
據上論斷，應依刑事訴訟法第455 條之1 第1 項、第3 項、第36
8 條、第373 條，刑法第74條第1 項第1 款、第2 項第3 款，判
決如主文。
本案經檢察官鄧煜祥到庭執行職務。
中    華    民    國    99    年    8     月    31    日
                 刑事第二十庭   審判長法  官  邱景芬
                                      法  官  廖怡貞
                                      法  官  吳佳穎
上列正本證明與原本無異。
本件不得上訴。
                                      書記官  周百川
中    華    民    國    99    年    8     月    31    日

司法院資訊處製作；財團法人民間司法改革基金會備份。
